【裁判字號】    99,訴,446
【裁判日期】    990617
【裁判案由】    違反毒品危害防制條例
【裁判全文】
臺灣屏東地方法院刑事判決               99年度訴字第446號
公  訴  人  臺灣屏東地方法院檢察署檢察官
被      告  甲○○
上列被告因違反毒品危害防制條例案件，經檢察官提起公訴（99
年度毒偵字第395 號），本院於準備程序進行中，因被告就被訴
事實為有罪之陳述，經告知簡式審判程序意旨，並聽取公訴人及
被告之意見後，本院合議庭裁定由受命法官獨任依簡式審判程序
審理，判決如下：
    主  文
甲○○施用第一級毒品，處有期徒刑柒月，扣案之第一級毒品海
洛因拾陸包（含袋總重肆點玖公克）沒收銷燬之；又施用第二級
毒品，處有期徒刑伍月，扣案之第二級毒品甲基安非他命壹包（
含袋總重零點柒公克）沒收銷燬之。應執行有期徒刑拾月，扣案
之第一級毒品海洛因拾陸包（含袋總重肆點玖公克）、第二級毒
品甲基安非他命壹包（含袋總重零點柒公克）沒收銷燬之。
    事  實
一、甲○○前於民國88年間因施用毒品案件，經本院以88年度毒
    聲字第2427號裁定送觀察、勒戒後，認無繼續施用毒品之傾
    向，於89年1 月4 日釋放出所，並經台灣高雄地方法院檢察
    署檢察官以88年度毒偵字第3182號為不起訴處分確定；復於
    92年間因賭博及竊盜案件，分別經台灣高雄地方法院以92年
    度簡字第3140號判決及本院以92年度易字第737 號判決判處
    有期徒刑4 月、1 年2 月確定；又於93年間因恐嚇案件，經
    本院以93年度簡字第817 號判決判處有期徒刑6 月確定；同
    年間復因在其觀察勒戒執行完畢5 年內之93年7 月初某日起
    至同年7 月23日上午止，再犯施用毒品行為，經本院以93年
    度訴字第772 號判處有期徒刑1 年、7 月，應執行有期徒刑
    1 年5 月確定；再於同年間因竊盜案件，經本院以93年度易
    字第614 號判決判處有期徒刑8 月確定；另於95年間因偽造
    有價證券案件，經本院以94年度訴字第1187號判決判處有期
    徒刑3 年4 月確定，嗣上開4 案（除賭博經通緝不得減刑及
    偽造有價證券案件外），經本院以96年度聲減字第2085 號
    裁定分別減為有期徒刑7 月、3 月、6 月、3 月15日、4 月
    ，併與賭博及偽造有價證券案件分別定應執行有期徒刑1 年
    1 月又15日及4 年2 月確定，並接續執行，於98年1 月13日
    縮短刑期假釋併付保護管束出監（假釋嗣經撤銷而於99年4
    月1 日入監執行殘刑，故不構成累犯）。詎其仍不知悔改，
    明知海洛因及甲基安非他命分屬第一、二級毒品，不得持有
    及施用，仍分別基於施用第一、二級毒品之犯意，於99年2
    月11日12時許，在屏東縣崁頂鄉○○村○○路9 號之1 住處
    ，先將第一級毒品海洛因置入其所有之針筒內，摻水後以注
    射之方式施用海洛因1 次，再於施用完第一級毒品海洛因後
    之同日某時，將第二級毒品甲基安非他命置入其所有之玻璃
    球內，以燒烤吸食煙霧之方式施用甲基安非他命1 次。嗣於
    99年2 月11日13時許，因另案遭通緝而為警在屏東縣崁頂鄉
    ○○村○○路98之1 號「嘉成電子遊戲場」查獲，並於犯罪
    偵查機關尚未發覺本件施用第一、二級毒品行為前，主動提
    出其施用毒品所餘之海洛因16包（含袋總重4.9 公克）、甲
    基安非他命1 包（含袋總重0.7 公克）而自首上情，並在警
    局內同意由警採尿送驗，而檢出嗎啡（海洛因代謝後之成分
    ）、甲基安非他命陽性反應。
二、案經甲○○自首、屏東縣政府警察局東港分局報告台灣屏東
    地方法院檢察署檢察官偵查起訴。
    理  由
一、本件被告甲○○所犯係死刑、無期徒刑、最輕本刑為3 年以
    上有期徒刑以外之罪，其於準備程序就前揭被訴事實為有罪
    之陳述，經受命法官告知簡式審判程序之旨，並聽取其與公
    訴人之意見後，本院認無不得或不宜改依簡式審判程序進行
    之情事，依刑事訴訟法第273 條之1 第1 項、第284 條之1
    規定，裁定本件由受命法官獨任進行簡式審判程序，合先敘
    明。
二、上揭事實，業據被告於警詢、偵訊及本院審理時坦承不諱，
    其98年2 月11日15時為警所採集之尿液經屏東縣政府警察局
    東港分局初步檢驗後，再送台灣檢驗科技股份有限公司以酵
    素免疫分析法及氣相層析質譜儀法檢驗，結果均呈甲基安非
    他命及嗎啡、可待因（即海洛因代謝後之成分）之陽性反應
    ，有該公司99年3 月10日編號KＺ000000000000號號濫用藥物
    尿液檢驗報告1 份、屏東縣政府警察局東港分局偵辦毒品危
    害防制條例案毒品初步檢驗報告單、真實姓名對照表各1 紙
    、初步檢驗照片2 幀在卷可證；另被告於查獲當時所扣得之
    17包白色粉末，經屏東縣政府警察局東港分局初步檢驗結果
    ，其中16包（含袋總重4.9 公克）含有第一級毒品海洛因之
    成分、1 包（含袋總重0.7 公克）含有第二級毒品甲基安非
    他命成分，有該局毒品初步檢驗報告單2 紙、初步檢驗照片
    4 幀在卷可憑，上述鑑驗結果，係檢驗機關本於專業知識及
    以精密儀器或科學檢驗方法所得之結論，自可憑信，此外，
    復有扣押物品目錄表1 紙、查獲照片2 幀，綜上足認，本案
    事證明確，被告上開犯行，應堪認定。
三、被告前於88年間因施用毒品案件，經本院以88年度毒聲字第
    2427 裁 定送觀察、勒戒後，認無繼續施用毒品之傾向，於
    89年1 月4 日執行完畢釋放出所，並經台灣高雄地方法院檢
    察署檢察官以88年度毒偵字第3182號為不起訴處分確定；復
    於觀察勒戒執行完畢5 年內之93年7 月初某日起至同年7 月
    23日上午止，再犯施用毒品行為，並經本院以93年度訴字第
    772 號判決判處有期徒刑1 年、7 月，應執行有期徒刑1 年
    5 月確定，有台灣高等法院被告前案紀錄表1 份在卷可考，
    是被告已於觀察勒戒執行完畢後5 年內再犯毒品案件，本件
    雖於5 年後再犯，仍應依法論罪科刑（最高法院97年度第5
    次刑事庭會議決議意旨參照）。
四、查海洛因及甲基安非他命分屬毒品危害防制條例第2 條第2
    項第1 款、第2 款所稱之第一級、第二級毒品，不得持有、
    施用，被告竟持以施用，核其所為，係犯同條例第10條第1
    項、第2 項之施用第一級、第二級毒品罪。其施用前持有海
    洛因及甲基安非他命之低度行為，分別為施用之高度行為所
    吸收，均不另論罪。被告於99年2 月11日13時許，因另案遭
    通緝而為警在屏東縣崁頂鄉○○村○○路98之1 號「嘉成電
    子遊戲場」查獲，並主動提出其施用所餘之第一級毒品海洛
    因16包（毛重4. 9公克）、第二級毒品甲基安非他命1 包（
    毛重0.7 公克）等情，業據被告供承在卷，核與員警之職務
    報告所載相符，是被告於犯罪偵查機關尚未發覺本件施用第
    一、二級毒品行為前即向員警坦承上情，並願接受裁判，所
    為合於刑法第62條前段之自首要件，因而減省訴訟資源，爰
    依該條規定，減輕其刑。被告先後於不同時間以不同方式施
    用海洛因及甲基安非他命，其所犯上開2 罪，犯意各別、行
    為互殊，應予分論併罰。爰審酌被告前因施用毒品案件，經
    觀察勒戒及刑之執行完畢後，仍不思悔改，徹底去除施用毒
    品之惡習，竟又施用毒品，顯其無戒絕毒品之意且繼續沈淪
    毒海之中，及兼衡其施用毒品對社會治安造成之危害，被告
    之生活狀況、教育程度、犯後坦承犯行，態度尚佳等一切情
    狀，分別量處如主文所示之刑，並定其應執行刑。公訴人雖
    就本件具體求處有期徒刑1 年8 月，惟本院認被告之素行、
    施用毒品之次數、犯罪之情節各情，認以量處如主文所示之
    刑為適當，公訴人之求刑，核屬過重，附此敘明。扣案之白
    色粉末17包分別為第一級毒品海洛因及第二級毒品甲基安非
    他命，業如上述，且為被告本次施用毒品所用，業據其供承
    屬實，爰依毒品危害防制條例第18條第1 項前段規定宣告沒
    收銷燬之，至鑑驗所用之毒品業已滅失，爰不為沒收銷燬之
    諭知。另被告施用毒品所用之玻璃球及針筒，已遭被告用畢
    後丟棄，業據其供承在卷，並無證據證明現仍存在，爰均不
    為沒收之宣告。
據上論斷，應依刑事訴訟法273 條之1 第1 項、第299 條第1 項
前段，毒品危害防制條例第10條第1 項、第2 項、第18條第1 項
前段，刑法第11條、第62條前段、第51條第5 款，判決如主文。
本案經檢察官李秀玲到庭執行職務
中    華    民    國    99    年    6     月    17    日
                  刑事第二庭    法  官  劉怡孜
以上正本證明與原本無異。
如不服本判決應於收受判決後10日內向本院提出上訴書狀，並應
敘述具體理由；其未敘述上訴理由者，應於上訴期間屆滿後20日
內向本院補提理由書（均須按他造當事人之人數附繕本）「切勿
逕送上級法院」。
中    華    民    國    99    年    6     月    17    日
                                書記官  薛慧茹
附錄法條：
毒品危害防制條例第10條
施用第一級毒品者，處6月以上5年以下有期徒刑。
施用第二級毒品者，處3年以下有期徒刑。

司法院資訊處製作；財團法人民間司法改革基金會備份。
